# 问个问题，关于国有企业的股权转让

提问人：tonyonbn 时间：2011-03-08 17:03:40
A厂是纯国有企业，于 2000 年与省内B国有企业合资成立C有限公司，其中A占49%，B占51%。 2005 年B企业将其51%股权全部转让给D公司，而D公司是由自然人投资的公司，B转让给D时只有一份股权转让协议，现在D公司股东要变更。问，整个过程中有没有法律风险，以及正规的程序如何办理。 还有一个有意思的事，D公司在接受股权后就注销了，而现在为了承接股权，又将D恢复了，当然这次是变股东了。

回答人：chenyiwei
由于B是国有企业，而D是非国有企业，股权转让后将导致C由国有控股企业变为非国有控股，因此需要经过有关国资监管部门的批准。
对于国有企业产权转让，请关注以下文件： 企业国有产权转让管理暂行办法（国资委、财政部令第 3 号） 金融企业国有资产转让管理办法（财政部令第 54 号） 关于企业国有产权转让有关问题的通知（国资发产权[2004]268号） 企业国有产权向管理层转让暂行规定（国资发产权[2005]78号） 关于企业国有产权转让有关事项的通知（国资发产权[2006]306号） 企业国有产权交易操作规则（国资发产权[2009]120号） 关于贯彻落实《金融企业国有资产转让管理办法》有关事项的通知（财金[2009]178号） 关于中央企业国有产权协议转让有关事项的通知（国资发产权[2010]11号）